臺灣高雄地方法院刑事判決　　　　　　　96年度易字第2977號
公　訴　人　臺灣高雄地方法院檢察署檢察官
被　　　告　乙○○
上列被告因竊盜案件，經檢察官提起公訴（96年度偵字第21632
號），本院判決如下：
    主  文
乙○○犯攜帶兇器竊盜未遂罪，累犯，處有期徒刑捌月。
    事  實
一、乙○○前因詐欺案件，經本院以93年度訴字第3133號判處有
    期徒刑5 月確定，於民國94年10月28日執行完畢。詎不知悔
    改，意圖為自己不法之所有，於96年6 月17日凌晨5 時30分
    許，至鍾智崎所有坐落高雄縣杉林鄉○○段212-2 地號之農
    田，手持足供兇器使用之鉗子攀爬立於土地上之電線桿，剪
    取戊○○所有連結抽水馬達與臺灣電力股份有限公司（下稱
    台電公司）00000000號電錶之電線1 段（為雙條電線組成，
    1 條長18公尺，雙條共長36公尺，重3.7 公斤），而散置於
    電線桿旁之草地上，待剪畢欲由電線桿下來尚未得手之際，
    因鄰田之農夫甲○○發現上前詢問，遂棄前已剪斷之電線離
    去。嗣戊○○經甲○○告知，前往其電線連接處查看，始報
    警循線查獲。
二、案經高雄縣政府警察局旗山分局報告臺灣高雄地方法院檢察
    署檢察官偵查起訴。
    理  由
壹、證據能力部分：
一、按被告以外之人於偵查中向檢察官所為之陳述，除顯有不可
    信之情況者外，得為證據。刑事訴訟法第159 條之1 第2 項
    定有明文。被告以外之人於偵查中向檢察官所為陳述，雖為
    審判外之陳述，然依刑事訴訟法之規定，檢察官係代表國家
    偵查犯罪、實施公訴，依法有訊問被告、證人、鑑定人權利
    之人；且於實務運作時，檢察官偵查中向被告以外之人所取
    得之陳述，原則上均能遵守法律規定，不致於違法取供，故
    可信度極高，自得為證據。本院審酌證人甲○○於偵查中向
    檢察官所為陳述，並無非法取供等非任意之陳述，亦無其他
    足認該陳述有何顯不可信之情事，且經具結，依上開規定，
    該等陳述得作為本案證據。
二、被告以外之人於審判外之陳述，雖不符刑事訴訟法第159 條
    之1 至第159 條之4 之規定，而經當事人於審判程序同意作
    為證據，法院審酌該言詞陳述或書面陳述作成時之情況，認
    為適當者，亦得為證據，刑事訴訟法第159 條之5 第1 項定
    有明文。被告及檢察官對於本判決所引用屬審判外陳述之證
    據，於本院審判程序時，均表示同意作為證據使用，茲審酌
    該等書面陳述作成時之情況，並無不宜作為證據之情事，依
    刑事訴訟法第159 條之5 第1 項之規定，得作為證據。
貳、認定犯罪事實所憑之證據及理由：
一、訊據被告矢口否認有上開竊盜犯行，辯稱：伊於96年6 月17
    日並未回高雄縣杉林鄉，當日係在高雄市○○○路，並未竊
    取被害人之電纜線等語。惟查：
（一）被告先於警詢稱96年6 月17日凌晨5 時至7 時人在高雄市
      ○○○路丁○○住處等語，復稱於同日上午8 時至9 時由
      杉林鄉住處前往高雄市，直到同年7 月7 日早上8 點多返
      回（高雄縣）杉林鄉住處等語；於本院準備程序中則先稱
      96年6 月17日當日均未回高雄縣杉林鄉，而係在高雄市○○○路住處等語，復稱當日晚上7 、8 時許丁○○自（高
      雄縣）杉林鄉載伊回高雄市，翌日早上即隨丁○○至捷運
      工地工作；旋又改稱當日早上伊在（高雄縣）杉林鄉等語
      ，是被告就其於96年6 月17日是否在丁○○高雄市○○○
      路之住處，已前後矛盾，而難盡信。
（二）再證人丁○○於偵查及本院審理時雖證述：因96年6 月17
      日前後幾天，被告均在伊住處，因此伊知道被告於96年6
      月17日整日在伊住處等語，然亦稱被告在伊高雄市住處期
      間亦曾單獨出門等語，是證人丁○○可否確認被告於96年
      6 月17日凌晨5 時30分許之行蹤，顯有可疑。復佐以被告
      亦供述：96年6 月17日晚上7 、8 時始由丁○○從（高雄
      縣）杉林鄉載至高雄市，之前一直待在（高雄縣）杉林鄉
      等語，與證人丁○○前開證述被告於96年6 月17日前幾天
      已前往高雄市之丁○○住處居住等情顯然不符，是其證述
      是否可信，亦有疑義。再證人丁○○於本院證述：被告在
      伊住處住了6 、7 天後離開並返回（高雄縣）杉林鄉新庄
      村等語，亦與被告於警詢供稱自96年6 月17日離開高雄縣
      杉林鄉住處後迄自96年7 月7 日上午8 時許始返回杉林鄉
      住處等語不符，參以證人丁○○於本院審理中證述其在高
      雄市捷運工地從事維修門鎖、門扇、調整等工作，被告除
      幫忙從事搬運工具外，並無從事其他工作等語，亦與被告
      於本院準備程序所述係幫忙丁○○為漆油漆之工作內容顯
      不相同。是證人丁○○證述與被告辯詞尚有未符，其就被
      告於96年6 月17日當日全日均在高雄市之相關陳述，難認
      具有可信性，而無法遽採為有利被告之陳述。
（三）又本案查獲過程，係因證人甲○○於96年6 月17日凌晨5
      時30分許在被害人戊○○所有坐落於高雄縣杉林鄉○○段
      212-2 號土地處，發現竊嫌自立在該土地上台電公司所有
      之00000000號電錶處電線桿上正要下來，竊嫌手拿1 支鉗
      子，腰繫有工具用腰帶正在竊取電線，證人甲○○與被害
      人戊○○始於同年6 月23日報案，警方因而會同前往本案
      發生地點查看，發現該處遺有竊嫌剪下之雙條電線（1 條
      18公尺、2 條36公尺，重約3.7 公斤），進而據證人甲○○描述之嫌犯特徵及提供之線索，獲悉竊嫌係住在高雄縣
      杉林鄉新庄村新庄土地公廟對面房屋者；嗣再經警方提供
      照片，證人甲○○始指認出被告與竊嫌之特徵相符等情，
      業據證人甲○○、被害人戊○○於警詢時分別證陳明確，
      且有扣押筆錄、贓物認領保管單、電費收據、電錶用戶資
      料、員警職務報告各1 份及現場照片16幀（詳見警卷第11
      頁至第20頁、偵查卷第21頁至第24頁、第26頁）在卷可稽
      ，足證被害人戊○○所有之電線，確曾於上開時地遭他人
      持物剪斷之事實，益彰顯被告前開辯詞，非無可疑之處，
      尚難遽採。
（四）至於證人甲○○證陳被告之特徵與竊嫌相符之詞是否屬實
      ？有無誤認之可能一節，觀諸證人甲○○發現竊嫌之時間
      ，雖為凌晨5 時30分許，但當時已屬日出時刻，天候晴，
      視距良好，且其視力狀況正常，業據其於本院審理中證陳
      明確，復有日出日落時刻表在卷可稽（詳見本院卷第30頁
      、第36頁），足見證人甲○○視力及發現竊嫌之天候、視
      線均屬明亮可辨人物特徵之情境。另考諸其目擊竊嫌之位
      置，係處於人煙稀少，位置遼闊之農田處，並經短暫面對
      面之交談，衡情亦無誤認之可能。佐以其於警詢及本院審
      理中證稱：96年6 月17日凌晨5 時30分許我要去田裡放水
      、巡田，看到有一個人剛從電線桿溜下來，拿著剪電線用
      的鉗子，我就很大聲的問他說在幹什麼，他說在撿田螺，
      鉗子是用來剪蛇用，並且說他是新庄人，住在新庄土地公
      廟對面房屋，父親已去世，從事水電工作，我並不認識那
      個人，所以會問他父母親是何人，看看我認不認識，當時
      看到的那個人就是在庭的被告乙○○等語（詳見警卷第8
      頁及本院卷第34頁至第37頁），核與被告供陳：我國中三
      年級時，父親車禍去世，從小由祖母養大，我住處在杉林
      鄉新庄村土地公廟往下走約5 分鐘路程，平時從事水電等
      語，及被告全戶資料查詢結果之身世情形相符（詳本院卷
      第8 至第12頁及第48頁），是證人甲○○之證詞，並無任
      何瑕疵可指，自難置此直接證據於罔顧。參以證人甲○○
      僅係因農事工作緣故，偶然發現被害人電線遭竊之過程，
      且與被告素不相識，並無嫌隙，衡情應無設詞構陷之理。
      況依前述，其目睹被告竊取被害人電線時之情境並無誤認
      之可能，復憑與被告交談之內容，進而明瞭被告客觀上難
      為他人獲悉之住處及身世狀況，因而留下深刻的印象，故
      其證詞自屬明確可信，足援為認定事實之依據。從而被告
      於96年6 月17日凌晨5 時30分許，確有在高雄縣杉林鄉○○段212- 2號土地處，竊取被害人戊○○電線之事實，堪
      予認定。
（五）被害人戊○○所有上開電線原係聯結在其所有之抽水馬達
      與台電公司之00000000號電錶處，係因受剪切之外力，脫
      離原聯結處，而散置在被害人所有之高雄縣杉林鄉○○段
      212-2 號土地電線桿旁之草地上，業據被害人戊○○於警
      詢及偵查中證陳明確，且有照片8 幀在卷可稽（詳偵查卷
      第21頁至第24頁），復與證人甲○○目睹被告係持鉗子自
      電桿下來之情形，互核一致，顯見被告係以持鉗子剪斷電
      線之方式，竊取被害人戊○○電線，嗣於尚未得手之際，
      被證人甲○○發現，始未將剪斷而散置於草地上之電線取
      走，因而未得手之事實，堪予認定。
二、從而，被告之辯解，為卸責之詞，並不足採，本件事證明確
    ，堪予認定，應依法論科。
、論罪科刑：
    被告持以剪斷電線所持有之鉗子，雖未扣案，然為金屬製物
    ，業經證人甲○○證述明確，既足供剪斷電線使用，堪認足
    以為殺傷人之生命、身體之器械，為具有危險性之兇器無疑
    。核被告所為，係犯刑法第321 條第1 項攜帶兇器竊盜未遂
    罪。被告於剪斷電線，尚未得手之際，即為人發覺，因而未
    取走散置於草地上之電線即離去，其行為尚屬未遂，爰依刑
    法第25條第2 項之規定，按既遂犯之刑減輕之。被告前因詐
    欺案件，經本院以93年度訴字第3133號判處有期徒刑5 月確
    定，於94年10月28日執行完畢，有臺灣高等法院被告前案紀
    錄表在卷可稽，其於前開有期徒刑執行完畢後5 年內，故意
    再犯本件有期徒刑以上之罪，為累犯，應依刑法第47條第1
    項之規定，加重其刑，並先加後減之。爰審酌被告否認行竊
    事實，砌詞狡飾，圖免罪責，顯無悔過之意；甚至以強勢之
    態度數次前往證人甲○○住處爭論，騷擾證人，業據證人甲○○陳述明確，造成證人極大之驚擾，並企圖影響證人，態
    度不佳，其其正值壯年，不思以正途賺取金錢，反藉竊取財
    物滿足物慾，造成被害人及社會之不安，切斷電線致被害人
    難以利用等一切情狀，量處如主文所示之刑。至被告行竊所
    用之鉗子並未扣案，為免執行之困難，爰不為沒收之諭知，
    附此敘明。
據上論斷，應依刑事訴訟法第299 條第1 項前段，刑法第321 條
第2 項、第1 項第3 款、第47條第1 項、第25條第2 項，判決如
主文。
本案經檢察官丙○○到庭執行職務。
中　　華　　民　　國　　96　　年　　11　　月　　23　　日
                  刑事第十六庭  審判長法　官  李代昌
                                      法  官  文昌
                                      法  官  梁淑美
以上正本證明與原本無異。
如不服本判決應於收受本判決後10日內向本院提出上訴書狀，並
應敘述具體理由，如未敘述上訴理由者，應於上訴期間屆滿後20
日內補提理由書狀於本院（均須按他造當事人之人數附繕本）「
切勿逕送上級法院」。
中　　華　　民　　國　　96　　年　　11　　月　　23　　日
     　　　　　　　　　　　　　　　　 書記官  林麗文
附錄本案論罪法條全文
中華民國刑法第321條
（加重竊盜罪）
犯竊盜罪而有左列情形之一者，處6 月以上、5 年以下有期徒刑
：
一  於夜間侵入住宅或有人居住之建築物、船艦或隱匿其內而犯
    之者。
二  毀越門扇、牆垣或其他安全設備而犯之者。
三  攜帶兇器而犯之者。
四  結夥三人以上而犯之者。
五  乘火災、水災或其他災害之際而犯之者。
六  在車站或埠頭而犯之者。
前項之未遂犯罰之。
